臺灣士林地方法院民事判決  
110年度訴字第1390號
原      告  吳唯菁  
訴訟代理人  呂秋𧽚律師
複代理人    吳仁華律師
被      告  王姵涵  
訴訟代理人  陳毓婷律師
            魏正棻律師
上  一  人            
複代理人    李鈺婷  
上列當事人間請求侵權行為損害賠償事件，本院於民國111年3月
22日言詞辯論終結，判決如下：
    主  文
被告應給付原告新臺幣參拾萬元，及自民國一百一十年五月十六
日起至清償日止，按年息百分之五計算之利息。
原告其餘之訴駁回。
訴訟費用百分之十五由被告負擔，餘由原告負擔。
本判決原告勝訴部分得假執行，但被告如以新臺幣參拾萬元供擔
保，得免為假執行。
原告其餘假執行之聲請駁回。
    事實及理由
一、原告起訴時，原請求被告、訴外人邱正樑連帶給付新臺幣（
    下同）200萬元及遲延利息（見110年度湖司調字第58號卷第
    9頁），嗣後撤回對邱正樑之訴，並更正訴之聲明（見本院
    卷第28頁、第64頁），乃減縮請求事項，核與民事訴訟法第
    255條第1項第3款，應屬合法，先予敘明。
二、原告起訴主張：伊與邱正樑為夫妻關係，被告明知邱正樑為
    有配偶之人，竟與其自民國104年開始交往，邱正樑亦於106
    年間坦承至被告家中過夜，該二人又於108年5月5日、5月13
    日、6月3日、6月10日、6月17日、6月24日在伊與邱正樑之
    內湖住家一同過夜，逾越一般男女交往分際，破壞伊婚姻及
    家庭共同生活之圓滿及幸福，因而侵害伊配偶身分法益，致
    受有非財產上損害200萬元，爰依民法第184條第1項、第195
    條第1項及第3項等規定，提起本件訴訟，請求被告給付等語
    ，並聲明：㈠被告應給付原告200萬元，及自起訴狀繕本送達
    翌日起至清償日止按年息5％計算之利息；㈡願供擔保請准宣
    告假執行。
三、被告則以：伊與邱正樑並無任何踰矩之行為；縱認有亦非情
    節重大，且原告於婚姻關係中與訴外人邵一夫發生婚外情，
    足見配偶權益並未受有損害；又原告最早於104年或106年間
    即知悉伊與邱正樑間有逾越一般男女正常交往分際之行為，
    卻遲至110年3月25日始提起本件訴訟，顯已罹於侵權行為損
    害賠償請求權2年時效等語，資為抗辯，並聲明：㈠原告之訴
    駁回；㈡如受不利判決，願供擔保請准免為假執行。
四、兩造不爭執事項（見本院卷第105頁）：
  ㈠原告與邱正樑自101年起為配偶關係，迄110年12月間離婚。
  ㈡原告對被告提起通姦及相姦罪之刑事告訴，經臺灣士林地方
    檢察署檢察官以108年度偵字第11122號、第13755號為不起
    訴處分，並經臺灣高等檢察署檢察長以108年度上聲議字第8
    987號處分書駁回再議確定在案。
五、得心證之理由：
  ㈠被告確有侵害原告配偶身分法益 
　⒈按因故意或過失，不法侵害他人之權利者，負損害賠償責任
    。故意以背於善良風俗之方法，加損害於他人者亦同；不法
    侵害他人之身體、健康、名譽、自由、信用、隱私、貞操，
    或不法侵害其他人格法益而情節重大者，被害人雖非財產上
    之損害，亦得請求賠償相當之金額。前二項規定，於不法侵
    害他人基於父、母、子、女或配偶關係之身分法益而情節重
    大者，準用之，民法第184條第1項、第195條第1、3項分別
    定有明文。又婚姻係以夫妻之共同生活為其目的，配偶應互
    相協力保持其共同生活之圓滿安全及幸福，而夫妻互守誠實
    ，係為確保其共同生活之圓滿安全及幸福之必要條件，配偶
    自有因婚姻契約而互負誠實之義務，配偶之一方行為不誠實
    ，破壞共同生活之圓滿安全及幸福者，即為違反因婚姻契約
    之義務而侵害他方之權利。是所謂配偶權，係指配偶間因婚
    姻關係成立以互負誠實義務為內容之權利，一方配偶與第三
    人通姦，固係共同侵害他方配偶之配偶權，惟配偶權之範圍
    依上說明應不以此為限，凡逾越婚姻誠實義務之行為，諸如
    與配偶以外之人同宿一室、摟抱、親吻或其他等行為，依社
    會一般通念，足以破壞夫妻共同生活圓滿、安全及幸福，而
    有違婚姻關係配偶間應負之誠實義務者，均屬之。
  ⒉經查，原告主張被告於上開時、地侵害其配偶法益，業據提
    出照片為證（見110年度湖司調字第58號卷第31頁至第49頁
    ），被告並不否認為照片中之人（見本院卷第117頁、108年
    度偵字第11122號卷第31頁），而觀諸該等照片中，被告與
    邱正樑均於深夜一同進入房屋，多次至隔日中午始聯袂離去
    ，顯見其與邱正樑深夜共宿一室，再對照被告於另案偵查中
    ，經檢察官訊問與邱正樑相處作何事，被告先迴避閃躲答稱
    「我不太記得了」，嗣後檢察官又問為何與邱正樑待14小時
    ，被告則改稱「就聊天」等語（見108年度偵字第11122號卷
    第31頁），回答均與一般常情相違，反而益加印證被告與邱
    正樑間確有不倫私情，原告主張遭被告侵害配偶身分法益且
    情節重大，自屬有據。
　⒊被告雖抗辯稱原告與邱正樑長久失和分居，原告與他人另有
    婚外情，僅以本件訴訟作為離婚談判籌碼云云，然而，被告
    確有侵害原告配偶身分法益，已如前述，參以被告與邱正樑
    既有長期密切不倫往來，實難認被告對於原告婚姻關係破裂
    毫無任何影響，更何況縱令原告與邱正樑早已因故失和，仍
    非可作為被告介入他人婚姻生活之合理化藉口，被告此番辯
    解，洵非可採。
  ⒋被告又辯稱原告請求已罹於時效云云，惟原告已明白主張本
    件侵權行為時間為108年5月5日、同年5月13日、6月3日、6
    月10日、6月17日、6月24日，而非104年、106年（見本院卷
    第103頁），對照原告於110年3月26日提起本件訴訟，此有
    民事起訴狀上本院戳章為憑（110年度湖司調字第58號卷第9
    頁），尚未逾2年時效期間，被告所辯亦非有據。
  ㈡被告應給付原告30萬元
    被告對原告所為侵害配偶身分法益之侵權行為，已如前述，
    自應負損害賠償責任；按不法侵害他人之人格權，被害人受
    有非財產上損害，請求加害人賠償相當金額之慰撫金時，法
    院對於慰撫金之量定，應斟酌實際加害情形、所造成之影響
    、被害人痛苦之程度、兩造之身分地位經濟情形及其他各種
    狀況，以核定相當之數額；再非財產上損害之慰撫金數額，
    究竟若干為適當，應斟酌兩造身分、地位及經濟狀況，俾為
    審判之依據。核以原告為大學畢業，任職於科技公司，於10
    9年度所得約60餘萬元，扶養一子，被告亦為大學畢業，從
    事診所助理，109年度所得約50餘萬元，扶養母親等情，業
    據渠等陳報在卷（見本院卷第68頁、第106頁、第117頁），
    並有稅務電子閘門財產所得調件明細表可佐（見本院限制閱
    覽卷），本院審酌被告侵害之情節、次數與持續期間，並衡
    量兩造身分、地位、經濟能力等一切情狀後，認為原告對被
    告請求精神上損害賠償以30萬元為適當。
六、綜上所述，原告依侵權行為之法律關係，請求被告賠償30萬
    元，及自起訴狀繕本送達翌日即110年5月16日（見110年度
    湖司調字第58號卷第69頁）起至清償日止，按年息5％計算之
    利息，為有理由，應予准許，逾此範圍之請求，為無理由，
    則應予駁回。
七、本件原告勝訴部分，所命被告給付之金額未逾50萬元，依民
    事訴訟法第389條第1項第5款、第392條第2項之規定，爰依
    職權宣告假執行，及酌定相當之擔保金額宣告被告得供擔保
    免為假執行。至於原告之訴駁回部分，則假執行之聲請失其
    附麗，併予駁回之。
八、本件事證已臻明確，兩造其餘主張陳述及所提之證據，經審
    酌後於本件判決結果無影響，爰不逐一論述，附此敘明。
九、據上論結，原告之訴為一部有理由、一部無理由，判決如主
    文。 
中　　華　　民　　國　　111 　年　　3 　　月　　31　　日
                  民事第三庭    法　官  劉育琳
以上正本係照原本作成。
如對本判決上訴，應於判決送達後20日內向本院提出上訴狀，若
委任律師提起上訴者，應一併繳納上訴審裁判費，否則本院得不
命補正逕行駁回上訴。
中　　華　　民　　國　　111 　年　　3 　　月　　31　　日
                                書記官  邱勃英